【裁判字號】    98,交訴,32
【裁判日期】    980827
【裁判案由】    過失致死
【裁判全文】
臺灣雲林地方法院刑事判決              98年度交訴字第32號
公  訴  人  臺灣雲林地方法院檢察署檢察官
被      告  甲○○
上列被告因過失致死案件，經檢察官提起公訴（98年度調偵字第
263 號），於本院準備程序進行中，被告就被訴事實為有罪之陳
述，經本院裁定進行簡式審判程序，茲判決如下：
    主  文
甲○○從事業務之人，因業務上之過失致人於死，處有期徒刑柒
月。緩刑貳年。
    事  實  及  理  由
壹、程序方面：
    被告於準備程序中就被訴事實為有罪之陳述，本院裁定由受
    命法官獨任進行簡式審判程序，依刑事訴訟法第273 條之2
    、第159 條第2 項之規定，不適用傳聞法則有關限制證據能
    力之規定，且不受同法第161 條之2 、第161 條之3 、第16
    3 條之1 、第164 條至第170 條等有關調查證據方法規定之
    限制；並得依同法第310 條之2 之準用同法第454 條之規定
    製作略式判決書，依法僅需記載犯罪事實、證據名稱及應適
    用之法條，並得以簡略方式為之，如認定之犯罪事實、證據
    及應適用之法條，與檢察官聲請簡易判決處刑書或起訴書之
    記載相同者，得引用之，合先敘明。
貳、實體方面：
一、構成犯罪事實：
    甲○○從事汽車板金製造業，以駕駛汽車載送貨物往返於其
    所任職鍾慶科技開發股份有限公司之新舊廠區為附隨業務，
    為從事業務之人，於民國97年11月21日下午3 時許，駕駛其
    公司所有車牌號碼TN-4677 號自小貨車，自其所任職公司位
    於雲林縣崙背鄉枋南村之舊廠區欲返回位於同縣麥寮鄉○○
    村○○路61號之新廠區，而沿速限50公里之雲林縣崙背鄉○
    ○村○○路由東往西方向行駛，於當日下午3 時30分許，途
    經該路與西安路2 號橋旁產業道路無號誌之交岔路口時，本
    應注意左方車應暫停讓右方車先行，並應減速慢行，作隨時
    停車之準備，且應注意在劃有分向限制線之路段，不得駛入
    來車車道，而依當時天候晴、日間自然光線、柏油道路乾燥
    無缺陷、無障礙物、視距良好，並無不能注意之情形，竟疏
    未注意暫停讓右方車先行，而貿然以時速逾50公里之速度跨
    越分向限制線駛入來車車道，適有李啟助騎乘腳踏車，沿上
    開產業道路由北往南方向行駛，於穿越前揭交岔路口至東向
    車道時，甲○○所駕駛之自小貨車左前車頭因逆向行駛而撞
    及李啟助之腳踏車，致李啟助人車倒地，受有頭部外傷、第
    二頸椎骨折、頭部及雙下肢多處擦傷、脊椎滑脫症並引起中
    樞神經衰竭，經送醫診治，延至同年12月11日下午5 時50分
    許不治死亡。甲○○則於車禍發生後，委請路人程江山報警
    ，並於警方據報至現場處理尚不知肇事者為何人時，向員警
    主動表示其為肇事車輛之駕駛者而自首接受裁判。
二、認定犯罪事實所憑之證據名稱：
  (一)診斷證明書2紙。
  (二)道路交通事故現場圖、調查報告表(一)、(二)各1 份。
  (三)相驗屍體證明書、檢驗報告書。
  (四)肇事現場及車損照片、相驗屍體照片。
  (五)台灣省雲嘉區車輛行車事故鑑定委員會98年7 月17日嘉雲鑑
    980411字第0985802475號函附鑑定意見書。
  (六)雲林縣警察局西螺分局崙背分駐所受理各類案件紀錄表。
  (七)被告於警詢、檢察官偵查及本院審理中之自白。而被告之自
    白核與上開積極證據相吻合，應與事實相符，可予採信。
三、論罪科刑之理由：
  (一)被告從事汽車板金製造業，以駕駛汽車載送貨物往返於其所
    任職鍾慶科技開發股份有限公司之新舊廠區為附隨業務，顯
    係以駕駛為附隨業務之人，是核被告所為，係犯刑法第276
    條第2 項業務過失致死罪。
  (二)被告肇事後，委請路人程江山報案，並留在事故現場，向據
    報至場處理尚不知肇事者姓名之警員坦承肇事，並自願接受
    裁判乙節，有雲林縣警察局西螺分局崙背分駐所受理各類案
    件紀錄表、道路交通事故談話紀錄表在卷可證，業已符合刑
    法自首之要件，爰依刑法第62條前段規定，減輕其刑。
  (三)審酌被告行車疏未注意暫停讓右方車先行，仍貿然以時速逾
    50公里之速度跨越分向限制線駛入來車車道，就本件車禍之
    發生具有過失，並導致被害人死亡，造成被害人家屬無法抹
    滅之傷痛；又被告並無任何前科，有臺灣高等法院被告前案
    紀錄表1 份附卷可稽，足見被告平日素行良好，於犯後能自
    首而接受裁判，並始終坦承犯行，尚有悔意；另被告於本院
    審理中已與李啟助之家屬達成和解，此有雲林縣崙背鄉調解
    委員會調解書在卷可參，犯後態度良好，暨被告家中尚有2
    子待其扶養等一切情狀，量處如主文所示之刑。
  (四)本院考量上情，並斟酌被告未有犯罪前科紀錄，業如前述，
    犯後並已深表悔悟，堪信係因一時失慮致罹刑典，經此偵、
    審程序之教訓，當能知所警惕，信無再犯之虞，本院以為所
    宣告之刑以暫不執行為適當，併依刑法第74條第1 項第1 款
    之規定宣告緩刑2 年。
四、應適用之法條：
  (一)刑事訴訟法第299條第1項前段、第273條之1第1項、第310條
    之2、第454條第1項。
  (二)刑法第276 條第2 項、第62條前段、第74條第1 項第1 款。
  (三)刑法施行法第1條之1。
本案經檢察官陳文哲到庭執行職務。
中    華    民    國    98    年    8     月    27    日
                    交通法庭    法  官  吳錦佳
以上正本證明與原本無異。
如不服本判決，應於判決送達後10日內向本院提出上訴狀（須附
繕本），並應敘述具體理由；其未敘述上訴理由者，應上訴期屆
滿後20日向本院補提理由書（均須按他造當事人之數附繕本）。
「切勿逕送上級法院 」
                                書記官  謝璧卉
中    華    民    國    98    年    8     月    27    日
附錄本案論罪科刑條文：
刑法第276條
因過失致人於死者，處2 年以下有期徒刑、拘役或2 千元以下罰
金。
從事業務之人，因業務上之過失犯前項之罪者，處5 年以下有期
徒刑或拘役，得併科3 千元以下罰金。


司法院資訊處製作；財團法人民間司法改革基金會備份。
